【裁判字號】    98,交聲,565
【裁判日期】    980604
【裁判案由】    聲明異議
【裁判全文】
臺灣高雄地方法院交通事件裁定         98年度交聲字第565號
原處分機關  高雄市政府交通局
代  表  人  王國材
異  議  人
即受處分人  甲○○
上列異議人即受處分人因違反道路交通管理處罰條例案件，對於
高雄市政府交通局民國98年3 月2 日所為之處分（原處分案號：
高市交裁字第裁32-MM0000000號），聲明異議，本院裁定如下：
    主  文
異議駁回。
    理  由
一、原處分機關高雄市政府交通局係以：異議人即受處分人甲○
    ○（下稱異議人）駕駛其所有之車號5603-XL 自用一般小客
    車，於民國98年1 月7 日21時57分許，行經最高限速為每小
    時50公里台1 線314 公里北上路段時，以時速每小時124 公
    里，超速60公里以上行駛，遭臺南縣警察局交通警察隊警員
    （下稱舉發機關）製單逕行舉發。嗣原處分機關即高雄市政
    府交通局，以異議人之違規事實明確，乃依道路交通管理處
    罰條例第43條第4 項之規定，裁處異議人吊扣汽車牌照3 個
    月等語。
二、聲明異議意旨略以：異議人因超速受罰之違規地點台1 線31
    4 公里處，其對向車道即北向南行路段之限速為70公里，致
    異議人由南向北行時，誤認此路段限速70公里，不知此路段
    限速50公里，因而超速60公里以上；又異議人被取締時，台
    1 線314 公里處速限標示不清，違規地點前100 公尺處，未
    清楚設立警告標語，異議人被取締隔天，有特地至該處看，
    「前有測速照相」之警示牌是放在安全島上，50公里速限標
    示是綁在行道樹上，異議人是在晚上被拍照，看不到速限標
    示，異議人因不知該處速限是50公里，致未減速，為此聲明
    異議，請求撤銷原處分云云。
三、按汽車駕駛人，駕駛汽車有行車速度，超過規定之最高時速
    60公里以上者，吊扣該汽車牌照3 個月，道路交通管理處罰
    條例第43條第1 項第2 款、第4 項定有明文。又汽車駕駛人
    之行為經以科學儀器取得違規證據資料證明其行為違規者，
    當場不能或不宜攔截製單舉發者，得逕行舉發；逕行舉發，
    應記明車輛牌照號碼、車型等可資辨明之資料，以汽車所有
    人為被通知人製單舉發，同條例第7 條之2 第1 項第7 款、
    第4 項亦有明文。
四、經查：
  (一)異議人駕駛車號5603-XL 號自用一般小客車，於98年1 月7
    日21時57分許，行經最高限速為每小時50公里之台1 線314
    公里北上路段處時，以時速每小時124 公里，超速60公里以
    上行駛，遭舉發機關製單逕行舉發，嗣經原處分機關依處罰
    條例第43條第4 項之規定，裁處異議人吊扣汽車牌照3 個月
    等情，為異議人所不否認，並有臺南縣警察局南縣警交字第
    MM0000000 號舉發違反道路交通管理事件通知單（下稱舉發
    通知單）及彩色採證照片1 張在卷為憑，堪以認定。
  (二)按行車速度超過規定之最高速限或低於規定之最低速限之違
    規行為，採用固定或非固定式科學儀器取得證據資料證明者
    ，於一般道路須至少於100 公尺前，明顯標示之，道路交通
    管理處罰條例第7 條之2 第3 項定有明文。本件異議人違規
    時遭舉發違規地點台1 線314 公里北上路段前方約400 公尺
    處 (即台1 線314.4 公里、南往北方向）設置有「前有測速
    照相」告示牌及速限「50公里」標誌、路面繪製有「50」公
    里標線（字），且位置明顯易辨無遭他物遮蔽之事實，有臺
    南縣警察局98年2 月25日南縣警交字第0980007932號、98年
    4 月9 日南縣警交字第0980014378號函及現場圖及照片各1
    張 (見本院卷第8 、21、22、24頁）附卷可證。再者，台1
    線314.4 公里處北向車道設置之「前有測速照相」告示牌為
    95年間裝設，最高速限「限5 」（50）標誌設置時間已超過
    12年，最近1 次整修時間為98年3 月24日，路面標繪「50」
    標字係配合道路整修時標繪，該路面於96年12月整修等情，
    有交通部公路總局第五區養護工程處新化工務段98年5 月7
    日五工化字第0981000635號函及「限5 」標誌施工前、後照
    片2 張、「前有測速照相」告示牌之照片1 張在卷為憑（本
    院卷第32至34頁），故上開異議人違規地點之最高速限「限
    5 」（50）標誌及「前有測速照相」之告示牌設置位置已符
    合道路交通管理處罰條例第7 條之2 第3 項之規定。異議人
    於本院辯稱：告示牌是伊被取締違規後之98年3 月份始設立
    ，伊被取締時違規地點前100 公尺沒有清楚設立警示標語云
    云，與事實不符。況且，異議人自陳其就讀於南台科技大學
    ，上、下學需經過此路段，自有相當時間可知悉該路段係限
    速50公里且有測速照相取締違規，異議人辯稱其誤認此路段
    限速70公里云云，亦非可取。
五、從而，異議人於前揭時、地有行車速度超過規定之最高速限
    60公里以上之違規事實既可認定，原處分機關裁處異議人吊
    扣汽車牌照3 個月，經核於法尚無違誤，異議人執上開情詞
    聲明異議，並無理由，應予駁回。
六、據上論斷，應依道路交通案件處理辦法第19條，裁定如主文
    。
中    華    民    國    98    年    6     月    4     日
                    交通法庭    法  官  曾鈴
以上正本證明與原本無異。
如不服本裁定，應於收受送達後5 日內向本院提出抗告狀。
中    華    民    國    98    年    6     月    5     日
                                書記官  李月君


司法院資訊處製作；財團法人民間司法改革基金會備份。
